臺灣高雄地方法院刑事判決　　　　　　　　　　　　　九十年度易緝字第二二四號
　　公　訴　人　臺灣高雄地方法院檢察署檢察官
　　被　　　告　丙○○
右列被告因竊盜案件，經檢察官提起公訴（八十九年度偵字第九四九三號），暨移送
併案審理（八十九年度偵字第二八五一四號、第一九九０一號），本院判決如左：
    主  文
丙○○連續攜帶兇器竊盜，累犯，處有期徒刑壹年。扣案折疊刀壹支沒收。
    事  實
一、丙○○曾於民國八十四年間因竊盜案件，經本院判處有期徒刑十月確定，於八十
    五年七月十二日執行完畢，猶不知警惕，復基於意圖為自己不法所有之概括犯意
    ，連續：(一)於八十九年四月二十六日三時四十分許，帶客觀上具危險性足供兇
    器使用之折疊刀一支，並以現場撿拾之鐵絲，將停放在高雄市新興區○○○路一
    三０巷十三號前之丁○○所有紅色小客車左前車門門鎖撬壞（毀損部分未據告訴
    ），進入車內搜尋財物，旋即為丁○○發現而報警查獲，並當場扣得其所有折疊
    刀一支。(二)於八十九年七月十二日五時三十分許，帶客觀上具危險性足供兇器
    使用之螺絲起子一支，持該螺絲起子將停放在高雄市○○區○○街三六九號旁之
    庚○○所有車牌號碼ＶＬ─三九四七號自用小客車門鎖撬壞（毀損部分未據告訴
    ），竊取車內零錢新台幣（以下同）五、六十元，得手後即將螺絲起子丟棄；嗣
    經員警在該小客車右前車門外側採得可疑指紋一枚，比對後與丙○○之指紋相符
    ，始發覺上情。(三)於八十九年七月十三日十四時許，帶客觀上具危險性足供兇
    器使用之螺絲起子一支，持該螺絲起子將停放在高雄市○○區○○街一號前之乙○○所有車牌號碼ＷＭ─九八八三號自用小客車門鎖撬開，而竊取該車，得手後
    留供己用，螺絲起子亦丟棄；嗣於八十九年七月十四日二十三時四十分許，以該
    小客車搭載林記寬至高雄市○鎮區○○街四十三巷口，為員警發現為報失車輛前
    往查訪，丙○○則乘隙逃逸。
二、案經高雄市政府警察局新興山分局移送臺灣高雄地方法院檢察署檢察官偵查起訴
    暨移送併案審理。
    理  由
一、右揭於八十九年四月二十六日三時四十分許，帶折疊刀一支，並以現場撿拾之
    鐵絲，在高雄市新興區○○○路一三０巷十三號前，撬壞車門，竊取被害人丁○○所有紅色小客車內財物，尚未得手即為警查獲，及於八十九年七月十三日十四
    時許，帶螺絲起子一支，在高雄市○○區○○街一號前，竊取被害人乙○○所
    有車牌號碼ＷＭ─九八八三號自用小客車之事實，業據被告丙○○自白不諱，核
    與被害人丁○○於偵訊、本院調查中，及被害人乙○○於警訊中指述情節，並有
    被害人丁○○所提車門鎖毀損相片三幀、被害人乙○○出具之贓物認領保管收據
    一紙在卷可憑，足認被告此部分之自白與事實相符。另訊據被告雖坦承於前揭時
    地撬壞被害人庚○○所有自用小客車門鎖，並將車門打開，欲行竊車內音響，惟
    另辯稱：「伊的手雖有摸到車子內部，但伊並沒有進入車內，也沒有偷到零錢」
    云云；惟前開小客車內大小抽屜均被翻動，且確有失竊零錢五、六十元之事實，
    業據被害人庚○○於警訊及九十一年一月四日本院調查中一再指述不移，且參酌
    被告前開辯解，其既已將手伸入車內，自已進行搜尋財物之行為，而被害人庚○○與被告素不相識，自無為區區五、六十元而誣指被告之必要，應認被告前開辯
    解為避重就輕之詞，不足採信。是綜上所述，本件事證已明，被告犯行堪以認定
    。
二、按刑法第三百二十一條第一項第三款之攜帶兇器竊盜罪，係以行為人攜帶兇器竊
    盜為其加重要件，此所謂兇器，其種類並無限制，凡客觀上足對人之生命、身體
    安全構成威脅，具有危險性之兇器均屬之，且祇須行竊時攜帶此種具有危險性之
    兇器為已足，並不以攜帶之初有行兇之意圖為必要。折疊刀、螺絲起子均為足以
    殺傷人之生命、身體之器械，顯為具有危險性之兇器（最高法院七十九年臺上字
    第五二五三號判例參照）。是核被告所為，就犯罪事實欄一、(一)係犯刑法第三百
    二十一條第二項、第一項第三款之帶兇器竊盜未遂罪，公訴人認係犯同法第三
    百二十條第三項、第一項普通竊盜未遂罪，尚有未洽，惟基本社會事實同一，本
    院自得變更起訴法條加以審理；就犯罪事實欄一、(二)、(三)均係同法第三百二十一
    條第一項第三款之帶兇器竊盜罪。被告前開三次竊盜犯行，時間密接，所犯為
    構成要件相同之罪，顯係基於概括犯意而為，為連續犯，依刑法第五十六條規定
    以較重之帶兇器竊盜既遂罪之一罪論，並加重其刑。又被告曾於八十四年間因
    竊盜案件，經本院判處有期徒刑十月確定，於八十五年七月十二日執行完畢，此
    有台灣高等法院被告全國前案紀錄表、台灣高雄地方法院檢察署刑案資料查註紀
    錄表各一份在卷可憑，其於有期徒刑執行完畢後，五年內再犯本件有期徒刑以上
    之罪，為累犯，依刑法第四十七條規定加重其刑，並依法遞加之。爰審酌被告正
    值青年時期，不思戮力工作謀生，卻取巧以行竊方式取得財物供己花用，掠奪他
    人辛勤工作所得，且前有相同犯行，惡性非淺，惟犯後坦承大部分犯行，態度尚
    稱良好等一切情狀，量處如主文所示之刑。扣案折疊刀一支為被告所有，並供其
    犯罪所用之物，業據被告供承在卷，依刑法第三十八條第項第二款宣告沒收。至
    於未扣案螺絲起子二支及鐵絲，被告供稱均已丟棄而不存在，自不予宣告沒收，
    併此敘明。
三、公訴人雖未就犯罪事實欄一、(二)、(三)所示被告竊盜犯行（即台灣高雄地方法院檢
    察署八十九年度偵字第二八五一四號、第一九九０一號併案部分）提起公訴，惟
    既與起訴部分有裁判上一罪之連續犯關係，本院自得併予審理，附此說明。
四、台灣高雄地方法院檢察署檢察官另以八十九年度偵字第一二九二五號被告與己○○（另案由公訴人偵辦中）於八十九年四月二十日七時許，在高雄市○○○路怪
獸ＫＴＶ店竊取被害人戊○○、吳曉芬、甲○○所有ＮＯＫＩＡ五一一０手機一
    支、摩托羅拉手機一支、現金二千元之竊盜犯嫌，認與本案有連續犯之裁判上一
    罪關係，而移送併案審理。惟被告雖於警訊坦承竊取一千五百元，然與被害人等
    所指述之二千元已有不合，則被告此部分之自白是否可信，已非無疑；且被告於
    本院審理中一再否認有此部分犯行，又被害人戊○○、甲○○於本院審理中均到
    庭陳稱並未親見被告有竊盜行為；再者，己○○供稱係於八十九年四月十九日帶
    同被告將ＮＯＫＩＡ五一一０手機轉賣與黃金定，此係在被害人等失竊手機之前
    ，又於同年月四月二十三日再轉賣ＮＯＫＩＡ五一三０手機與不詳姓名之人，亦
    與被害人等失竊之手機廠牌不合。是被告此部分犯行尚屬難以證明，自與前開論
    罪科刑部分無裁判上一罪關係，應退回公訴人依法處理，附此敘明。
據上論斷，應依刑事訴訟法第二百九十九條第一項前段、第三百條，刑法第五十六條
、第三百二十一條第一項第三款、第四十七條、第三十八條第一項第二款，判決如主
文。
中      華      民      國    九十一    年      七      月     十五     日
                            臺灣高雄地方法院刑事第一庭
                                法  官  曾  逸  誠
右正本證明與原本無異。
如不服本判決，應於判決送達後十日內，向本院提出上訴狀。
                                書記官  張  金  蘭
中    華    民    國      九十一      年      七      月      十六      日
附錄法條：
刑法第三百二十一條第一項：
犯竊盜罪而有左列情形之一者，處六月以上五年以下有期徒刑：
一、於夜間侵入住宅或有人居住之建築物、船艦或隱匿其內而犯之者。
二、毀越門扇、牆垣或其他安全設備而犯之者。
三、攜帶兇器而犯之者。
四、結夥三人以上而犯之者。
五、乘火災、水災或其他災害之際而犯之者。
六、在車站或埠頭而犯之者。前項之未遂犯罰之。
